【裁判字號】    95,台上,6678
【裁判日期】    951130
【裁判案由】    偽造貨幣等罪
【裁判全文】
最高法院刑事判決            九十五年度台上字第六六七八號
上  訴  人  甲○○
選任辯護人  黃勝和律師
上列上訴人因偽造貨幣等罪案件，不服台灣高等法院中華民國九
十五年九月二十八日第二審判決（九十五年度上訴字第三二三三
號，起訴案號：台灣台北地方法院檢察署九十四年度偵字第一四
二七二號），提起上訴，本院判決如下：
    主  文
上訴駁回。
    理  由
偽造貨幣部分：
按刑事訴訟法第三百七十七條規定，上訴於第三審法院，非以判
決違背法令為理由，不得為之。是提起第三審上訴，應以原判決
違背法令為理由，係屬法定要件。如果上訴理由狀並未依據卷內
訴訟資料，具體指摘原判決不適用何種法則或如何適用不當，或
所指摘原判決違法情事，顯與法律規定得為第三審上訴理由之違
法情形，不相適合時，均應認其上訴為違背法律上之程式，予以
駁回。本件原判決維持第一審論處上訴人甲○○意圖供行使之用
而收集偽造之通用紙幣罪刑之判決，駁回其在第二審之上訴。已
詳認定犯罪事實之依據及憑以認定之理由，並對上訴人否認犯
罪之辯詞，如何不足採信，均已依據卷內資料予以指駁及說明，
從形式上觀察，原判決並無任何違背法令之處。上訴人在偵查中
坦承，於民國九十四年五、六月間，知情而收受「番仔」者交付
之偽鈔等情不諱，且將之與存摺等物放置手提袋內，越數月始經
警查獲，原判決憑而認定其收集偽造紙幣罪行，不採其前後不一
之辯詞，所為證據之取捨及判斷，均無不合，亦無證據調查未盡
或理由矛盾之違法。至其未即將偽鈔使用，原因不一，難憑此推
定其無行使之意圖。其餘上訴意旨置原判決之論於不顧，仍執
陳詞為事實上之爭辯，並對原審採證認事之職權行使，任意指摘
，難謂已符合首揭法定上訴要件，其上訴違背法律上之程式，應
予駁回。
違反槍砲彈藥刀械管制條例部分：
按第三審上訴書狀，應述上訴之理由，其未述者，得於提起
上訴後十日內補提理由書於原審法院，已逾上述期間，而於第三
審法院未判決前仍未提出上訴理由書狀者，第三審法院應以判決
駁回之，刑事訴訟法第三百八十二條第一項、第三百九十五條後
段規定甚明。上訴人另因違反槍砲彈藥刀械管制條例案件，不服
原審判決，於九十五年十月十一日提起上訴，並未述理由，迄
今逾期已久，於本院未判決前仍未提出，依上開規定，其上訴自
非合法，應予駁回。
據上論結，應依刑事訴訟法第三百九十五條，判決如主文。
中    華    民    國  九十五  年   十一   月   三十   日
                      最高法院刑事第三庭
                          審判長法官  謝  家  鶴
                                法官  花  滿  堂
                                法官  陳  世  淙
                                法官  洪  佳  濱
                                法官  趙  文  淵
      本件正本證明與原本無異
                                      書  記  官
中    華    民    國  九十五  年   十二   月   十二   日
                                                      J


司法院資訊處製作；財團法人民間司法改革基金會備份。
